ACORDAO-COMPLETO-2340635

ACÓRDÃO DE RELAÇÃO

ACÓRDÃO DE RELAÇÃO 1192/2019 ATA 3/2019 - PRIMEIRA CÂMARA

Acórdão 1192/2019-TCU-Primeira Câmara
Os Ministros do Tribunal de Contas da União, reunidos em sessão da Primeira Câmara, tendo em vista que os efeitos financeiros dos atos de concessão em análise se exauriram antes de seu processamento pela Corte, ACORDAM, por unanimidade, com fundamento no art. 143, inciso II, do Regimento Interno, c/c o art. 7º da Resolução TCU nº 206, de 24/10/2007, em considerar prejudicados, por perda de objeto, os atos constantes deste processo, de acordo com os pareceres emitidos nos autos:
1. Processo TC-Processo 027.866/2018-1 (ATOS DE ADMISSÃO) 
	1.1. Interessados: Marcelo Lupp Ramos (XXX.707.827-XX) ; Marcia Cristina Mendonça Perez Loureiro (XXX.973.477-XX) ; Marcia Regina Fernandes Braga Santos (XXX.576.657-XX) ; Marcia Salles dos Santos (XXX.474.677-XX) ; Marcia das Graças Dias de Rezende (XXX.935.407-XX) ; Marcio Daniel da Costa Nicodemos (XXX.271.967-XX) ; Marcus Vinicius da Silva Nunes (XXX.048.627-XX) ; Maria Cecilia Fernandes Paiva (XXX.429.577-XX) ; Maria Eliza de Barros Silva (XXX.548.057-XX) ; Maria Lucia Esteves de Jesus Novo (XXX.502.877-XX) ; Mariana Ferreira Faria (XXX.351.887-XX) ; Mariana do Monte Pires Mariano (XXX.553.907-XX) ; Marianna Augusta de Luna Freire Duarte Ferreira (XXX.125.267-XX) ; Maricelea Silva do Nascimento (XXX.027.637-XX) ; Marli Redin Oliveira (XXX.808.670-XX) ; Marlon Tomazella Baptista (XXX.872.279-XX) ; Mary Borges de Oliveira (XXX.597.767-XX) ; Mauro Luiz da Rocha Soares (XXX.718.217-XX) ; Maycon Francisco Marafigo (XXX.397.899-XX) ; Melissa de Mello Martins Gomes (XXX.991.877-XX) 
	1.2. Órgão/Entidade: Colégio Pedro Ii
	1.3. Relator: Ministro Walton Alencar Rodrigues
	1.4. Representante do Ministério Público: Procurador Rodrigo Medeiros de Lima
	1.5. Unidade Técnica: Secretaria de Fiscalização de Pessoal (SEFIP) .
	1.6. Representação legal: não há.
	1.7. Determinações/Recomendações/Orientações: não há.

Primeira Câmara

Colégio Pedro Ii

Marcelo Lupp Ramos (XXX.707.827-XX); Marcia Cristina Mendonça Perez Loureiro (XXX.973.477-XX); Marcia Regina Fernandes Braga Santos (XXX.576.657-XX); Marcia Salles dos Santos (XXX.474.677-XX); Marcia das Graças Dias de Rezende (XXX.935.407-XX); Marcio Daniel da Costa Nicodemos (XXX.271.967-XX); Marcus Vinicius da Silva Nunes (XXX.048.627-XX); Maria Cecilia Fernandes Paiva (XXX.429.577-XX); Maria Eliza de Barros Silva (XXX.548.057-XX); Maria Lucia Esteves de Jesus Novo (XXX.502.877-XX); Mariana Ferreira Faria (XXX.351.887-XX); Mariana do Monte Pires Mariano (XXX.553.907-XX); Marianna Augusta de Luna Freire Duarte Ferreira (XXX.125.267-XX); Maricelea Silva do Nascimento (XXX.027.637-XX); Marli Redin Oliveira (XXX.808.670-XX); Marlon Tomazella Baptista (XXX.872.279-XX); Mary Borges de Oliveira (XXX.597.767-XX); Mauro Luiz da Rocha Soares (XXX.718.217-XX); Maycon Francisco Marafigo (XXX.397.899-XX); Melissa de Mello Martins Gomes (XXX.991.877-XX)

WALTON ALENCAR RODRIGUES

não há.

Procurador Rodrigo Medeiros de Lima

ATOS DE ADMISSÃO (ADS)

Secretaria de Fiscalização de Pessoal (SEFIP).